臺灣彰化地方法院刑事判決　　　　　　　　　　　　　九十一年度訴字第五五九號
　　公　訴　人　臺灣彰化地方法院檢察署檢察官
　　被　　　告　戊○○
　　指定辯護人　本院公設辯護人　乙○○
右列被告因強盜等案件，經檢察官提起公訴（九十一年度偵字第九三八號、第一三０
二號、第二六七二號），本院判決如左：
        主  文
戊○○連續意圖為自己不法之所有，以強暴至使不能抗拒，而使他人交付其物，累犯
，處有期徒刑柒年陸月，扣案之磚塊壹塊沒收。
        事  實
一、戊○○有麻藥、槍砲等前科，最後一次於民國八十九年十月間因槍砲案件，經本
    院於九十年二月二十六日判處有期徒刑三月確定，並於同年八月二十六日執行完
    畢。仍不知警惕，竟基於意圖為自己不法所有之概括犯意，先於九十年十月十五
    日二十三時許，騎乘其所有未懸掛車牌，原車牌號碼為ＫＸＶ－五三五號紅色光
    陽豪邁重型機車，搭載己○○（強盜部分業經檢察官為不起訴處分）行經彰化縣
    社頭鄉○○村○○路旁，戊○○假藉丙○○所駕駛之車牌碼ＸＧ－七八五七號自
    小客車與其所騎乘之上開機車發生擦撞為由，持槍形打火機置於夾克中，向丙○○喝令交出身上現金及財物，否則開槍，丙○○因懼怕戊○○開槍射擊，無法抗
    拒而交付身上之現金新台幣（下同）三千餘元及摩拖羅拉廠牌，型號ＣＤ九二八
    之行動電話一支予戊○○，戊○○得手後即騎乘機車逃逸。戊○○又賡續前開犯
    意，於九十一年二月十三日十三時三十分許，騎乘前開機車在彰化縣社頭鄉○村
    ○○路與員集路口大樹公旁，趁駕駛車牌號碼Ｊ二－六六八一號自小客車之甲○○正停車等待紅燈之際，以前揭手法將機車攔阻在甲○○之自小客車前，手持磚
    塊質問甲○○會不會開車，並要甲○○交付金錢，如有不從，即要以磚頭砸打，
    甲○○因心中懼怕，且無法抗拒而交出六百元，戊○○得手後離去。又於隨後在
    同日十三時五十分許，騎乘上開機車，在彰化縣社頭鄉○○村○○路與大圳巷巷
    口，佯稱與丁○所駕駛之車牌號碼Ａ七－一六八０號自小客車發生擦撞，質問丁○為何擦撞伊之機車，並持磚頭毀損丁○上開小客車之車窗護罩，並以磚頭毆打
    丁○，致丁○頭部及臉部受有挫傷之傷害，戊○○再喝令丁○交出身上財物，丁○因懼怕再被打，致不能抗拒而交出八百元，戊○○得手後隨即騎乘車逃逸。
二、案經丁○訴請彰化縣警察局田中分局及彰化縣警察局北斗分局報請台灣彰化地方
    法院檢察署檢察官偵查起訴。
        理  由
一、訊據被告戊○○固坦承有於前揭時、地喝令被害人甲○○、丙○○、丁○交出財
    物等情，惟矢口否認有何強盜犯行，辯稱：因被害人甲○○差點撞到伊，伊質問
    她會不會開車，她就拿六百元給伊；伊確有與被害人丙○○、丁○發生車禍，其
    等交付之財物是作為車禍損失之賠償，至被害人丁○係與其發生爭執互毆而受傷
    ，伊當天並有前往派出所報案，當時伊臉出還流血云云。然查：（一）被害人甲○○於警訊、審理中陳稱：伊停紅燈時被告突然將機車停在伊車前，手持磚塊作
    狀要砸伊，後來走到駕駛座便開口問伊會不會開車，並要伊把錢拿出來給他，如
    有不從即要以磚塊砸人，因伊害怕才交出六百元，被告並說報警也沒有關係，他
    不怕等語明確。況被告亦供稱：因差點撞到，伊問被害人甲○○會不會開車，並
    拿出磚塊叫她拿錢給伊，她就拿六百元給伊等語屬實。足徵被害人甲○○確係在
    被告持磚塊作勢欲砸打之情形下，無法抗拒始交出六百元無訛。（二）被害人丙○○於本院囑託台灣高雄地方法院訊問時陳稱：九十年十月十五日二十三時許，
    伊駕車經過彰化縣社頭鄉○○村○○路時並未與戊○○發生任何擦撞，也無發生
    其他車禍，當時是戊○○拿一支用外套包起來，看起來像是槍的東西頂在伊腰間
    威脅伊，叫伊將錢包及所有財物拿出來，如不交出財物就要開槍，因怕如不交出
    財物他會開槍，就將行動電話及現金三千餘元交給戊○○；當時尚有另一人（己○○）在場，反而在規勸戊○○不要這樣做等語明確。又同案被告己○○於警訊
    及偵審中迭次供稱：當時是戊○○載伊出去逛逛，行經前揭地點時，戊○○表示
    丙○○的車有擦撞到他的車尾，就將機車靠近小客車，並以手敲玻璃，要該車停
    車；當時伊沒有感覺到有撞到，戊○○說要丙○○拿出現金，否則要開槍，被害
    人就拿出三千元及行動電話給他等語屬實。況被告戊○○於本院審理時亦供承：
    丙○○擦撞到伊機車之前面板才將他攔下，因丙○○要跑，伊才制止他，伊有用
    槍形的打火機恐嚇他，被害人只給伊七百元及行動電話一支放在伊那裡等語明確
    。被告戊○○與同案被告己○○所為之供述不一，而同案被告己○○之供述與被
害人丙○○之指述一致，且被告戊○○與被害人丙○○係同向行駛，豈有可能會
    擦撞到被告戊○○機車之前面板，顯見被告戊○○與被害人丙○○並未發生車禍
    ，係因被告戊○○持槍形打火機假冒係持槍致令被害人丙○○不能抗拒而令其交
    出現金三千餘元及行動電話無訛。（三）被害人丁○於警訊、審理中均指稱：當
    時伊要轉彎，被告戊○○過來，二話不說就用拳頭、磚塊一直砸過來，砸壞車窗
    護罩並毆打伊頭部，伊臉上流血後，被告就跟伊要錢，伊怕再被打才將錢拿出來
    ，當時被告還要求伊不能將安全帶打開；打完後拿走二千八百元，因被告的家人
    來了，才又還伊二千元，拿走八百元等語明確。證人即處理本件之員警陳延助證
    稱：伊當天是值班警員，是一一０勤務中心通報，當時被害人丁○有到警局作筆
    錄，但被告戊○○並沒有到警局報案等語。並有報告書及員警工作紀錄表在卷可
    按。另被告戊○○亦供稱：當天並沒有撞到，是告訴人丁○開車將伊逼到路旁，
    伊問他會不會開車，並且跟他要錢，當時伊有拿磚塊打丁○的頭部及打壞車窗護
    罩，伊跟他要錢看他如何賠償伊，丁○拿給伊一千三百元，伊把一千元丟還給他
    只拿三百元等語明確。是被告與告訴人丁○確未曾發生擦撞，告訴人何須賠償被
    告損害，實係因被告以磚塊毆打告訴人至無法抗拒，告訴人始交付二千八百元，
    至被告家人到場後，被告再還給告訴人二千元，非如被告所辯係賠償其損害，亦
    非僅交付其三百元甚明。（三）此外，復有贓物認領保管單、驗傷單、車損照片
    等在卷可參，及被告行搶所用之磚塊一塊扣可資佐證。綜上所述，被告所辯，顯
    係事後卸責之詞，要無可採，本件事證已臻明確，被告犯行堪以認定。
二、核被告戊○○所為，係犯刑法第三百二十八條第一項之強盜罪、第二百七十七條
    第一項之普通傷害罪、第三百五十四條之毀損罪。又被告三次強盜犯行，時間緊
    接，犯罪構成要件復相同，顯係基於概括犯意為之，為連續犯，應依刑法第五十
    六條之規定論以一罪，並加重其刑。被告所犯前開三罪間有方法結果之牽連關係
    ，為牽連犯，應依刑法第五十五條之規定從一重之強盜罪處斷。另被告曾於八十
    九年十月間因槍砲案件，經本院於九十年二月二十六日判處有期徒刑三月確定，
    並於同年八月二十六日執行完畢，有台灣高等法院被告全國前案紀錄表及台灣彰
    化地方法院檢察署刑案資料查註紀錄表等在卷可按，其於有期徒刑執行完畢後，
    五年內再犯有期徒刑之本罪，為累犯，應依刑法第四十七條之規定遞重加其刑。
    爰審酌被告有多次前科，品性不佳，以暴力強盜他人財物，嚴重危害社會安全秩
    序，惡性非輕，及其犯罪動機、目的與犯後態度等一切情狀，量處如主文所示之
    刑，以示懲處。至扣案之磚塊一塊為被告所有，供犯罪所用之物，業據被告供明
    在卷，爰併依刑法第三十八條第一項第二款之規定宣告沒收。而未扣案之槍形打
    火機一支業已滅失，並據被告供明在卷，不另為沒收之諭知，併予敘明。
據上論斷，應依刑事訴訟法第二百九十九條第一項前段，刑法第五十六條、第三百二
十八條第一項、第二百七十七條第一項、第三百五十四條、第五十五條、第四十七條
、第三十八條第一項第二款，罰金罰鍰提高標準條例第一條前段，判決如主文。
本件經檢察官賴志盛到庭執行職務。
中      華      民      國      九十一    年    十二    月      六      日
                                臺灣彰化地方法院刑事第一庭
                                    法      官  陳  秋  錦
右正本證明與原本無異。
如不服本判決，應於判決送達後十日內，向本院提出上訴狀（須附繕本）。
告訴人或被害人對於判決如有不服具備理由請求檢察官上訴者，其上訴期間之計算係
以檢察官收受判決正本之日期為準。
                                    法院書記官  于  淑  真
中      華      民      國      九十一     年     十二    月     六     日
刑法第三百二十八條
意圖為自己或第三人不法之所有，以強暴、脅迫、藥劑、催眠術或他法，至使不能抗
拒，而取他人之物或使其交付者，為強盜罪，處三年以上十年以下有期徒刑。
以前項方法得財產上不法之利益或使第三人得之者亦同。
犯強盜罪因而致人於死者，處死刑或無期徒刑，致重傷者，處無期徒刑或七年以上有
期徒刑。
第一項及第二項之未遂遂犯罰之。
預備犯強盜罪者，處一年以下有期徒刑、拘役或三百元以下罰金。
刑法第二百七十七條
傷害人之身體或健康者，處三年以下有期徒刑，拘役或一千元以下罰金。
犯前項之罪，因而致人於死者，處無期徒刑或七年以上有期徒刑，致重傷者，處三年
以上，十年以下有期徒刑。
刑法第三百五十四條
毀棄、損壞前二條以外之他人之物或致令不堪用，足以生損害於公眾或他人者，處二
年以下有期徒刑、拘役或五百元以下罰金。
